【裁判字號】    95,易,39
【裁判日期】    950418
【裁判案由】    背信
【裁判全文】
臺灣臺中地方法院刑事判決                95年度易字第39號
公  訴  人  台灣台中地方法院檢察署檢察官
被      告  戊○○
選任辯護人  賴俊宏律師
上列被告因背信案件，經檢察官提起公訴（九十四年度偵字第一
八一八六號），本院判決如下：
    主    文
戊○○為他人處理事務，意圖為自己不法之利益，而為違背其任
務之行為，致生損害於本人之利益，處有期徒刑貳月，如易科罰
金，以參佰元折算壹日。
    犯 罪 事 實
一、戊○○自民國九十一年四月二十九日起至九十四年一月五日
    止，任職於英屬維京群島商浩宏管理顧問有限公司台灣分公
    司（下稱浩宏公司），擔任業務顧問，負責處理境外公司客
    戶業務及聯繫工作，係為浩宏公司處理事務之人。弘翔有限
    公司總經理丙○○於九十三年十一月間，透過庚○○代為聯
    繫，欲委請浩宏公司辦理其英屬維京群島之境外公司「FU H
    SING TRADJNFCO﹒﹐LTD」之董事、股東變更事宜，浩宏公
    司指派戊○○處理，戊○○明知「FU H SING TRADJN FCO﹒
    ﹐LT D」，係丙○○前委託浩宏公司所設立之境外公司，丙○○亦欲委託浩宏公司辦理該境外公司之董事、股東變更事
    宜，竟意圖為自己不法之利益，以其個人名義與丙○○訂立
    委任書，由丙○○授權其個人代為辦理該境外公司董事、股
    東及代理人變更事宜，並於九十三年十二月一日指示丙○○
    ，將該境外公司董事、股東變更費用及年費合計美金一千二
    百元匯至其設立之「T＆J INTERNATION AL LIMITED」帳戶
    。丙○○於九十三年十二月三日依戊○○指示匯款後，戊○○旋於同日以謝婷茹名義，將其中二百元美金匯入浩宏公司
    之「HORWATH MANAGEMENT CONSULTANTS L IM ITED」帳戶，
    作為浩宏公司辦理該境外公司董事、股東變更費用，並以傳
    真方式要求浩宏公司辦理該境外公司董事、股東變更手續，
    而違背其任務，致生損害於浩宏公司之利益。嗣經浩宏公司
    向丙○○查詢，始發覺上情。
二、案經浩宏公司訴由台灣台中地方法院檢察署檢察官偵查起訴
    。
    理    由
一、訊據被告戊○○否認背信犯行，辯稱弘翔有限公司總經理丙○○欲辦理其境外公司「FU H SING TRADJNFCO﹒﹐LTD」之
    董事、股東變更，係庚○○直接打伊手機，與伊聯絡，且係
    丙○○與伊個人訂立委任書，授權伊辦理該境外公司股東、
    董事變更事宜，費用為美金一千二百元，伊認為與伊所從事
    之浩宏公司業務沒有任何衝突，所以接受委任，伊從報酬中
    匯款美金二百元至浩宏公司帳戶，係請浩宏公司辦理該境外
    公司董事、股東變更之會議紀錄及名冊，且伊自九十三年三
    月間起即由原擔任之租稅規劃業務顧問轉調為國外私人銀行
    理財管理顧問云云。惟查上揭犯罪事實，業據告訴代理人己○○指訴綦詳，並有勞工保險卡、職工離職單、委任書、匯
    款指示、中國國際商業銀行匯款水單、華僑銀行匯款水單、
    指示成立公司資料、變更指示書、中華民國駐聖克里斯多福
    大使館（94）NO﹒668認證書等影本及「T＆J INTERNATIONA
    L LIMITED」公司基本資料查詢附卷可稽。依前述中華民國
    駐聖克里斯多福大使館認證書所載，境外公司「FU HSING T
    RADJNF CO﹒﹐LTD」成立日期為九十二年一月八日，「COVE
    RDALE TRUST SERVICES LIMIT ED」至九十四年九月二十六
    日仍為該境外公司註冊代理人，接受浩宏公司請求與指示設
    立該境外公司，並處理該境外公司相關業務。證人丙○○於
    偵查中復證稱伊認識戊○○，因伊要處理外匯變更名字，打
    電話給英屬維京公司（即浩宏公司），該公司即派戊○○前
    來處理，當時伊工作很忙，要伊會計來辦，委託維京公司處
    理，伊看過文件後，會計說沒有問題，伊即簽名，伊應該是
    匯款至戊○○戶頭，因係戊○○列出匯款明細給伊，戊○○
    未告訴伊係其個人業務，與維京公司無關，就伊認知，伊應
    係與維京公司交易，非與戊○○個人交易等語；另在本院審
    理時證稱伊要求庚○○聯絡辦理境外公司董事、股東變更登
    記，委任書係伊所簽，簽好幾張，因上面是英文，伊不懂英
    文，問公司會計有無問題，會計說沒有問題，所以伊即全部
    簽名，伊係請戊○○所屬公司辦理變更登記等語。證人庚○○於偵查中亦證稱伊負責為丙○○之公司辦理稅務事宜，當
    時因公司會計剛到職，對業務不熟，打一次電話給維京公司
    未聯絡到，找伊幫忙連絡，伊打幾次電話後，戊○○主動與
    伊聯絡，表示其係維京公司負責此項業務之人，並拿維京公
    司名片給伊，伊幫忙聯絡二人面談，伊認為戊○○是以維京
    公司名義前來等語；另在本院審理時證稱伊係辦理弘翔公司
    境外董事、股東變更時認識戊○○，是丙○○託伊打電話與
    浩宏公司聯絡，由浩宏公司一女性職員接聽電話，後來戊○○即與伊聯絡，伊與戊○○約時間至弘翔公司，戊○○曾拿
    浩宏公司名片給伊，弘翔公司係委託浩宏公司辦理變更登記
    ，伊不知有無委託代繳年費及變更註冊代理人費用等語，足
    徵丙○○係透過庚○○代為聯繫，欲委請浩宏公司辦理境外
    公司「FU H SING TRADJNFCO﹒﹐LTD」之董事、股東變更事
    宜，被告為浩宏公司指派處理此項業務之人，其明知「FU H
    SING TRADJN FCO﹒﹐LT D」，係丙○○前委託浩宏公司所
    設立之境外公司，亦知丙○○係透過庚○○聯絡，欲委託浩
    宏公司辦理該境外公司之董事、股東變更事宜，竟以其個人
    名義與丙○○訂立委任書，由丙○○授權其個人代為辦理該
    境外公司董事、股東及代理人變更事宜，並指示丙○○將該
    境外公司董事、股東變更費用及年費合計美金一千二百元匯
    至其設立之「T＆JIN TERNATION AL LIMITED」帳戶，自有
    為自己不法利益之意圖，且已違背其受浩宏公司委任處理該
    境外公司董事、股東變更事宜之任務，致使浩宏公司之利益
    受有損害，本件事件明確，被告所辯無非飾卸之詞，不足採
    信，其犯行已堪認定。至於被告聲請傳喚之證人丁○○在本
    院審理時所供其自九十三年一月間起至九十四年二月間止，
    在浩宏公司擔任國際稅務規劃部顧問，主要幫浩宏公司客戶
    作租稅規劃，涉及境外公司設立登記事宜，任職期間未簽署
    工作規則，亦未見過業務顧問工作程序，被告於九十三年三
    月間調至財富管理部，負責搭配海外私人銀行作客戶理財規
    劃，與原來業務完全不同，是否可以繼續從事境外公司變更
    登記事宜其不清楚等語，及證人甲○○在本院審理時所供其
    自八十九年十月間起至九十二年十月間止，任職浩宏公司擔
    任業務顧問，負責境外公司設立開發，曾幫弘翔公司處理境
    外公司註冊事宜等語，均不足作為有利被告之認定，併予敘
    明。
二、核被告所為，係犯刑法第三百四十二條第一項之背信罪。爰
    審酌被告雖無前科紀錄（見卷附台灣高等法院被告前案紀錄
    表），且所獲利益不多，但違背其任務之行為情節非輕，迄
    未與告訴人達成和解，及其犯罪動機、目的、手段、犯罪後
    態度等一切情狀，處以如主文所示之刑，並諭知易科罰金之
    折算標準。
據上論斷，應依刑事訴訟法第二百九十九條第一項前段，刑法第
三百四十二條第一項、第四十一條第一項前段，罰金罰鍰提高標
準條例第一條前段，第二條，判決如主文。
本案經檢察官乙○○到庭執行職務。
中    華    民    國    95    年     4    月    18    日
                  台灣台中地方法院刑事第八庭
                        審判長法  官  朱光國
                              法  官  洪俊誠
                              法  官  鍾堯航
上正本證明與原本無異。
如不服本判決，應於送達後十日內向本院提出上訴狀（須附繕本
），上訴於台灣高等法院台中分院。
                              書記官  葉泰濃
中    華    民    國    95    年     4    月    18    日
附錄本案論罪科刑法條全文
刑法第三百四十二條第一項：
為他人處理事務，意圖為自己或第三人不法之利益，或損害本人
之利益，而為違背其任務之行為，致生損害於本人之財產或其他
利益，處五年以下有期徒刑、拘役或科或併科一千元以下罰金。


司法院資訊處製作；財團法人民間司法改革基金會備份。
